# 请教陈版：关于资产组的确定

提问人：www 学习 时间：2019-10-10 07:10:21
陈老师：
您好！
A 公司于 2016 年收购非同一控制下的 B 集团，形成商誉 5 亿元，B 公司直接控股 C，C 直接控股D（假设均为 100%）持股，其中 B 和 C均为壳公司，无实质行业务，D 为实际经营实体，B公司 2000 年设立C， 2011年 C 收购 D 时形成商誉 2 亿元，本次收购时 D 公司主要增值部分为无形资产和固定资产。
请问陈老师：A收购时 5 亿元商誉产生的基础是否是对B 集团实施价值分摊目的的评估？此时 A 公司收购确认 B 集团形成商誉 5 亿元对应资产组应该如何认定？如何实施商誉敏感性分析？
初步分析：
1 、 5 亿元商誉的产生基础应该是在对B 集团整体实施以价值分摊为目的的评估基础上产生的，即以 B公司合并后报表为基础，实施资产基础法评估，评估时原 2 亿元商誉作为不可辨识的资产评估减少，重新在 B 集团合并报表层面识别无形资产、固定资产等可辨识部分的增减值。
2 、基于 B 和 C 公司无实质性业务，结合资产组的定义为带来现金流的最最小组合，因此可以将B 集团合并报表层面的（固定资产+ 无形资产）组合作为与 5 亿商誉相关的资产组合，期后实施商誉减值测试。
3 、在 A 公司收购 B 时对商誉减值的敏感性分析：一般以商誉减值对公司未来经营业绩产生影响作为分析方法，此时可以以 A 收购B 集团时收益法下未来经营数据为基础，假设净利润下降 1%、2%......等分别重新测算收益法下的评估值，并将其与实际收购时收益法下的评估值轧差，最为商誉减值金额？（假设 A 公司收购B 集团时以收益法下的评估值作为交易对价）
非常感谢陈老师！

回答人：chenyiwei
你的理解基本合理。由于 B、C无实质性业务，故直接穿透至 D。在PPA分摊中不考虑B 的合并报表层面原先就并购D确认的商誉以及递延所得税资产/负债。